臺灣新竹地方法院交通事件裁定　　　　 96年度交聲字第118號
移送　機關　交通部公路總局新竹區監理所新竹市監理站
受處分人即
異　議　人　乙○○
上列受處分人因違反道路交通管理處罰條例案件，對於交通部公
路總局新竹區監理所新竹市監理站於中華民國九十六年四月十三
日所為之竹監新三字第裁五一－Ｅ00000000號裁決，聲
明異議，本院裁定如下：
    主  文
異議駁回。
    理  由
一、按汽車駕駛人，行經有燈光號誌管制之交岔路口闖紅燈者，
    處新臺幣（下同）一千八百元以上五千四百元以下罰鍰，道
    路交通管理處罰條例第五十三條第一項定有明文。而汽車駕
    駛人，違反道路交通管理處罰條例第五十三條之規定者，除
    依原條款處罰鍰外，並予記違規點數三點，同條例第六十三
    條第一項第三款亦明文規定。
二、原處分意旨略以：本件受處分人即異議人乙○○於民國九十
    五年十二月三十日十五時五分許，駕駛車牌號碼ＭＸＭ－０
    二七號重型機車，行經新竹市○○○○○街口有燈光號誌管
    制之交岔路口時，闖越紅燈直行，經新竹市警察局第三分局
    青草湖派出所警員當場攔停，並填掣竹市警交字第Ｅ000
    00000號舉發違反道路交通管理事件通知單（下稱舉發
    單）當場舉發，異議人於遭攔檢後，不服舉發事實，亦拒絕
    簽收上開舉發單，經舉發警員告知義務及應到案日期予異議
    人知悉，異議人未按規定於應到案期限內繳納罰鍰，亦未向
    處罰機關陳述意見，原處分機關遂依修正前道路交通管理處
    罰條例第五十三條第一項、第六十三條第一項第三款（處分
    機關漏載第三款）、違反道路交通管理事件統一裁罰基準表
    之規定，於九十六年四月十三日逕行裁處異議人罰鍰四千五
    百元，並記違規點數三點。
三、異議人聲明異議意旨略以：於上開時地騎機車直行寶山路，
    通過路口時根本還是綠燈，當時時速在二十、三十公里，通
    過路口後二、三十公尺才發現有員警並遭攔停，但異議人並
    未闖紅燈，且該處車道從十五米縮短為十二米，異議人無法
    看到燈號，為此，依法聲明異議等語。
四、經查：
（一）本件異議人於前述時、地騎乘上開重型機車，為舉發單位
      新竹市警察局第三分局青草湖派出所警員以當場攔停之方
      式予以舉發等情，有上開舉發單、裁決書各一紙在卷可稽
      ，且經證人即攔停及掣單舉發異議人之警員甲○○、陳漢
      章到庭證述明確，並為異議人所不否認，堪認為真。
（二）證人即填掣舉發單警員甲○○於本院訊問時具結證述：該
      處常有民眾檢舉常有人闖紅燈，且該處是科學園區上下班
      必經之處，又有建華國中，闖紅燈造成相當大的危險，當
      時與警員陳漢章站在寶山路八四巷口執行交通違規取締，
      十五時五分發現異議人從我們正前方闖紅燈過來，他在闖
      過來之前已有二部車在那邊等紅燈，我們發現異議人違規
      ，立即鳴笛吹哨攔停異議人，異議人行駛的車道的確是從
      十五米縮成十二米，但異議人絕對有足夠的時間可以看到
      紅綠燈，因為號誌是設在十五米寬的車道上方，並非縮減
      後的十二米處，我們值勤是站在路面邊線上，可看得非常
      清楚等語（參本院九十六年五月十八日訊問筆錄）；證人
      即當時一同執勤之青草湖派出所警員陳漢章則具結證稱：
      當時與甲○○值交通稽查勤務，當時異議人闖紅燈，由林
      警員攔下，我當時也看到異議人闖紅燈，異議人是直行寶
      山路往園區方向前行，異議人是從我的正前方闖紅燈過來
      ，我們就是站在寶山路上清楚的看見異議人直行的闖紅燈
      過來等語（參本院九十六年五月十八日訊問筆等語（參同
      上筆錄）。衡諸攔停及掣單之舉發警員均為執法人員，與
      異議人素不相識，本無仇隙，當日又係執行巡邏勤務，並
      無設詞誣陷異議人之動機及理由，且異議人上開違規行為
      乃有二名警員同時目睹，亦可排除僅有警員一員目睹及攔
      檢時，或有誤判可能之情形發生，此外，復有　證人提出
      之勤務分配表一紙在卷可查，綜上，異議人之上開違規行
      為，已堪認定。
（三）異議人雖為前揭辯解，惟其於異議狀內先稱騎車通過時，
      根本還是綠燈云云，於本院訊問時卻改稱沒有看到紅燈云
      云，已難憑採；又其先辯稱警員從騎樓步出攔停云云，於
      本院訊問時又改稱警員在小巷道上攔停云云，前後陳述不
      一，實無足採。再者，異議人復辯稱舉發單根本未寄送其
      住所，是直接寄裁決書云云，惟異議人前揭違規行為遭攔
      停後，拒絕簽名收受舉發單，警員並告以應到案之時間、
      地點一節，已據證人甲○○、陳漢章證述如上，並有上揭
      舉發單中收受通知聯者簽章欄之記載內容在卷可參，是異
      議人已知到案日期，從而，若其不服舉發內容，自可在應
      到案日期限前向處罰機關陳述意見，惟其未在期限內向處
      罰機關陳述意見，而處罰機關於期限過後，異議人復未繳
      納罰鍰，故依規定逕行裁決，程序並無瑕疵，是以，異議
      人未能於期限內向處罰機關陳述意見，乃異議人自己之行
      為所致，無從諉為處罰機關之過失，異議人此部分辯詞，
      亦不足採信。從而，本件異議人違規情節明確，自應依法
      受罰。
五、綜上所述，異議人確有於前揭時、地，闖紅燈之違規行為，
    原處分機關依道路交通管理處罰條例第五十三條第一項、第
    六十三條第一項（漏引第三款）、違反道路交通管理事件統
    一裁罰基準表之規定，裁處異議人罰鍰四千五百元，並記違
    規點數三點，並無不當，本件異議為無理由，應予駁回。
六、應依道路交通案件處理辦法第十九條，裁定如主文。
中　　華　　民　　國　　96　　年　　5 　　月　　30　　日
                      交通法庭 法　官　楊麗文
以上正本證明與原本無異。
如不服本裁定，應於裁定送達後五日內向本院提出抗告狀。
中　　華　　民　　國　　96　　年　　5 　　月　　30　　日
                               書記官　蕭惠婷
